【裁判字號】    89,訴,645
【裁判日期】    891113
【裁判案由】    毒品危害防制條例
【裁判全文】
臺灣臺北地方法院刑事判決                          八十九年度訴字第六四五號
    公  訴  人  臺灣臺北地方法院檢察署檢察官
    被      告  乙○○
    指定辯護人  甲○
右列被告因毒品危害防制條例案件，經檢察官提起公訴（八十九年偵字第五二四九號
），甲○判決如左：
    主  文
乙○○連續販賣第二級毒品，處有期徒刑柒年肆月。
扣案第二級毒品大麻煙貳拾柒支及ＭＤＭＡ參拾肆顆，均沒收銷燬之；犯罪所得新台
幣貳萬元，沒收之，如全部或一部不能沒收時，以其財產抵償之。
    事  實
一、乙○○基於意圖營利之概括犯意，先向綽號「高胖」之姓名不詳之成年男子，以
    四支新臺幣（下同）一千元之價格，販入第二級毒品大麻煙；以每顆五百元之價
    格販入第二級毒品ＭＤＭＡ（俗稱快樂丸）後，並自民國八十八年十二月起，在
    台北市中山區各舞廳及ＰＵＢ，以大麻煙每支二百五十元代價或三支一千元之價
    格，ＭＤＭＡ每顆六百元代價，連續販賣第二級毒品大麻及ＭＤＭＡ予不特定人
    牟利，共得款二萬元。迄至八十九年二月二十六日凌晨二時許，在台北市○○○
    路二八二號地下室之９ＴＲＡＩＮＰＵＢ內，經警循線查獲而扣得乙○○所有大
    麻煙二十七支及ＭＤＭＡ三十四顆。嗣警員在該ＰＵＢ門口對乙○○盤問之際，
    當場並有丙○○、丁○○二人上前向乙○○詢問購買快樂丸事宜。
二、案經台北市政府警察局中正第一分局移請臺灣臺北地方法院檢察署檢察官偵查起
    訴。
    理  由
一、右揭事實，業據被告乙○○於警訊供承：「我係於民國八十八年十二月初旬開始
    販賣的。我均是利用每星期放假前一晚即會帶大麻煙及ＭＤＭＡ至中山區各舞廳
    販賣予不特定人使用。我都在ＰＵＢ或舞廳尋找對象銷售，有時候認識的人會主
    動向我購買。大麻煙每支賣新台幣二百五十元，快樂丸每顆賣新台幣六百元。共
    賣出大麻煙八支，快樂丸三十顆出去，共得款新台幣二萬元左右。」、「（你為
    何要販賣毒品？）我為了賺錢花用。」及偵查中初次偵訊時自白「八十九年二月
    二十六日凌晨，在林森北路、長春路９ＴＲＡＩＮＰＵＢ有販賣大麻三支、快樂
    丸三十顆，賣給ＰＵＢ客人。大麻賣出三支一千元、快樂丸一顆五百或六百元。
    我不知客人姓名。是一個叫『高胖』的人，打電話給我，我向他買，是大麻四支
    一千元、快樂丸是五百元。」等情（見偵查卷第五頁、第十八頁）不諱。證人即
    臺北市政府警察局中正一分局警員戊○○於甲○訊問時結證稱被告乙○○在警訊
    時均係自由意思下所為陳述一事（見甲○八十九年六月二十八日訊問筆錄），是
    被告於警訊時及偵查中所為前開供述應屬任意性之自白，而扣案之香菸及藥丸經
    送法務調查局鑑驗結果，送驗香菸均摻有第二級毒品大麻成分、送驗藥丸均為第
    二級毒品ＭＤＭＡ，有該局八十九年八月三十一日八九陸（一）字第八九○六○
    二三二號檢驗通知書一份附卷可按，並有上開大麻煙二十七支及ＭＤＭＡ三十四
    顆扣案可稽，堪認被告於警訊時及偵查中初訊之自白均與事實相符。雖被告事後
    翻異前詞，於偵查中辯稱：並無販賣毒品情事，伊是幫朋友購買的云云；於甲○
    訊問中則辯以：大麻煙及ＭＤＭＡ只是自己要用，不是要賣云云。惟查，被告先
    於偵查中供陳幫朋友購買，嗣於甲○又供以，我只是持有而已；復於審理中改稱
    ，東西是我自己要用的，不是要賣云云（分別見偵查卷第三十五頁反面、甲○八
    十九年五月二十四日訊問筆錄及同年十月三十日審判筆錄），渠前後供詞反覆不
    一，所辯已難置信。又被告為警查獲當時，有９ＴＲＡＩＮＰＵＢ顧客丙○○、
    丁○○經其他客人介紹，得悉被告在販售快樂丸，而至ＰＵＢ門前向被告洽購，
    惟因警員已隨侍在旁，二人甫一開口詢問即為警一同帶回警局之事，已據證人丙○○、丁○○迭於警訊、偵查及甲○訊問中證述詳確（分別見偵查卷第七頁正面
    、第九頁正面、第三十頁反面、第三十一頁正面及甲○八十九年五月二十四日訊
    問筆錄），衡情快樂丸查禁甚嚴，取得不易，被告苟無販賣，證人豈能經人引介
    而向之洽詢，是被告平日確係在中山區舞廳酒吧販賣毒品一情毋庸置疑。復參酌
    被告自承係以四支一千元之價格販入大麻煙；以每顆五百元之價格販入ＭＤＭＡ
    ，並以大麻煙每支二百五十元或三支一千元代價、ＭＤＭＡ每顆六百元代價賣出
    ，更益徵被告確有藉此牟利之意圖。綜上所述，被告事後翻異前供，核係事後卸
    責之詞，顯不足採。本件事證明確，被告犯行應堪認定。
二、核被告乙○○所為，係犯毒品危害防制條例第四條第二項販賣第二級毒品罪。被
    告持有毒品之低度行為，應為販賣之高度行為吸收，屬實質上一罪關係，不另論
    罪。又其先後多次販賣第二級毒品犯行間，時間緊接，罪名與所犯構成要件相同
    ，顯係基於概括犯意為之，應依刑法第五十六條連續犯之規定以一罪論，並加重
    其刑。爰審酌被告販毒營利之犯罪動機、目的、散播毒品所生之危害，犯罪後於
    警、偵訊中一度坦承不諱，惟於甲○審理時矢口否認之態度等一切情狀，量處如
    主文所示之刑，以示懲儆。另扣案之大麻煙二十七支及ＭＤＭＡ三十四顆，係屬
    毒品危害防制條例第二條第二項第二款所規範第二級毒品之列，應依同條例第十
    八條第一項前段規定，併予宣告沒收銷燬之；被告販賣毒品所得二萬元，已據渠
    於警訊及偵查中坦承在卷，雖未扣案，亦應依同條例第十九條第一項宣告沒收之
    ，如全部或一部不能沒收時，以其財產抵償之。至公訴意旨另以丙○○、丁○○
    向被告洽購快樂丸一節，被告另涉有販賣第二級毒品未遂罪嫌。惟查被告既遭查
    獲逮捕，身旁已有警員在場，被告對汪林二人購毒之要約縱以點頭方式應買，尚
    難認有何販賣之真意，況汪林二人僅出言詢問是否有賣快樂丸即為警喝止，價格
    及其他詳情均尚未論及（見偵查卷第三十一頁正面），是被告所為亦與販賣第二
    級毒品之構成要件未合，此外復查無其他積極證據足認被告有販賣未遂犯行，然
    因公訴人以之與前開起訴經論罪科刑之部分具有連續犯之裁判上一罪關係，爰不
    另為無罪之諭知，附此敘明。
據上論斷，應依刑事訴訟法第二百九十九條第一項前段、毒品危害防制條例第四條第
二項、第十八條第一項前段、第十九條第一項，刑法第十一條前段、第五十六條，判
決如主文。
本案經檢察官周治正到庭執行職務
中      華      民      國      八十九      年      十一    月  十三    日
                                      臺灣臺北地方法院刑事第四庭
                                          法  官  吳  定  亞
右正本證明與原本無異。
如不服本判決，應於判決送達後十日內，向甲○提出上訴狀。
                                          書記官  巫  美  華
中      華      民      國      八十九      年      十一    月  十五    日
附錄本案論罪科刑法條全文
毒品危害防制條例第四條
製造、運輸、販賣第一級毒品者，處死刑或無期徒刑；處無期徒刑者，得併科新台幣
一千萬元以下罰金。
製造、運輸、販賣第二級毒品者，處無期徒刑或七年以上有期徒刑，得併科新台幣七
百萬元以下罰金。
製造、運輸、販賣第三級毒品者，處五年以上有期徒刑，得併科新台幣五百萬元以下
罰金。
製造、運輸、販賣專供製造或施用毒品之器具者，處一年以上七年以下有期徒刑，得
併科新台幣一百萬元以下罰金。
前四項之未遂犯罰之。


司法院資訊處製作；財團法人民間司法改革基金會備份。
